臺灣高等法院交通事件裁定　　　　　　 96年度交抗字第505號
抗　告　人
即受處分人　甲○○
上列抗告人因違反道路交通管理處罰條例案件，不服臺灣臺北
地方法院，中華民國96年5 月30日所為裁定（96年度交聲字第
417 號），提起抗告，本院裁定如下：
    主  文
抗告駁回。
    理  由
一、原處分意旨略以：受處分人即異議人甲○○於民國九十六年
    三月七日上午十一時三十八分許，將其所駕駛車牌號碼ＦＥ
    —一○九八號自用小客車停放在臺北縣新店市○○路○段一
    六八號繪有禁止臨時停車之紅實線標線處所，且駕駛人不在
    現場，而為臺北縣政府警察局新店分局孫忠義警員以受處分
    人違反道路交通管理處罰條例第五十六條第一項第一款之規
    定逕行掣單舉發，車主湯芝然於舉發通知單上所載應到案日
    期前向原處分機關即交通部公路總局臺北區監理所提出申訴
    ，並告知汽車駕駛人為受處分人，經原處分機關函請原舉發
    機關即臺北縣政府警察局新店分局調查結果，仍認受處分人
    有前開違規行為，乃函知調查結果於原處分機關，並由原處
    分機關依前揭道路交通管理處罰條例第五十六條第一項第一
    款、第八十五條第一項及違反道路交通管理事件統一裁罰基
    準表之規定，於九十六年四月三日以北監自裁字裁四○—Ｃ
    00000000號裁決書裁處受處分人罰鍰九百元。
二、異議意旨略以：舉發地點並無連續之紅實線，何來違規停車
    ，且臺北縣新店市○○路○段一六八號為安康托兒所，並非
    屬學校出入口，當時受處分人因子女感冒，正在安康托兒所
    內與幼教老師交代用藥事項，前後不超過三分鐘，更無影響
    幼兒車出入云云。
三、原裁定以：
（一）受處分人於九十六年三月七日上午十一時三十八分許，將
      其所駕駛之前揭自用小客車停放在臺北縣新店市○○路○
      段一六八號前，且駕駛人不在現場之事實，有臺北縣政府
      警察局九十六年三月七日北縣警交字第Ｃ0000000
      0號舉發違反道路交通管理事件通知單、舉發照片在卷可
      稽，並為受處分人所不否認。
（二）受處分人雖以前揭情詞置辯。惟受處分人有上開在禁止臨
      時停車處所停車之違規行為，業據證人即舉發本件之孫忠
      義警員於原審調查時，以具結擔保其供述之真實性，並在
      負擔偽證罪之處罰之心理狀態下證稱：九十六年三月七日
      上午七時至中午十二時，我在臺北縣新店市○○路執行違
      規拖吊勤務，同日上午十一時三十八分許，行經臺北縣新
      店市○○路○段一六八號前，看見車牌號碼ＦＥ—一○九
      八號自用小客車停放在上址安康托兒所鐵捲門前，車體後
      方壓到禁止臨時停車之紅線，且駕駛人不在現場，我就開
      單告發，並予以拖吊，因為安康路車流量很大，所以安康
      路兩側都劃設紅線，禁止臨時停車，當時受處分人違規將
      車停放該處，確已影響該路段之車流量等語明確（見原審
      九十六年五月四日訊問筆錄第二頁至第三頁），且觀諸卷
      附舉發照片，臺北縣新店市○○路○段一六八號安康托兒
      所鐵捲門前，固未劃設任何標線，然該鐵捲門兩側所屬之
      道路均繪製有禁止臨時停車之紅實線，而受處分人停放車
      輛之位置，該車後方確在該處繪製之紅實線上，足證受處
      分人確有在禁止臨時停車處所停車之違規行為無訛，是受
      處分人前揭所辯，要屬卸責之詞，不足採信。
（三）綜上，原處分機關對受處分人之前揭違規行為，依道路交
      通管理處罰條例第五十六條第一項第一款、第八十五條第
      一項及違反道路交通管理事件統一裁罰基準表之規定，裁
      處受處分人罰鍰受處分人罰鍰九百元，核無不當。本件聲
      明異議為無理由，應予駁回。
四、抗告意旨略以：托兒所之門前未劃紅實線，本來就是方便家
    長接送小孩方便出入使用，駕駛人當然得先進入托兒所請人
    員開鐵門以利車輛駛入，無影響幼兒車出入，何來禁止臨時
    停車。現行汽、機車駕照路試均以輪胎壓線與否為標準，車
    體超過格線是否也屬違規停車？如何認定安康托兒所為學校
    ？當時並非尖峰交通時間，而且當時舉發至拖吊不超過一分
    鐘等云云。
五、本院查：按道路交通安全規則第112 條第1項第1款：「禁止
    臨時停車處所不得停車。」、第3 款：「機場、車站、碼頭
    、學校、娛樂、展覽、競技、市場或其他公共場所出、入口
    及消防栓之前，不得停車。」、第4 款：「設有禁止停車標
    誌、標線之處所不得停車。」、第9 款：「顯有妨礙其他人
    、車通行處所，不得停車。」等規定可知，除有標線禁止停
    車規定外，尚有學校、公共場所出入口及妨礙車通行處所等
    地亦禁止停車，顯見禁止停車之立法目的，係在維護行人及
    車輛通行順暢。再查道路交通管理處罰條例第3條第9款：「
    臨時停車：指車輛因上、下人、客，裝卸物品，其引擎未熄
    火，停止時間未滿三分鐘，保持立即行駛之狀態。」、第10
    款：「停車：指車輛停放於道路兩側或停車場所，而不立即
    行駛。」規定，抗告人既於96年5月4日原審審理時自承將車
    輛熄火離去不在車上（原審卷第23頁），顯已非「臨時停車
    」狀態，而係屬「停車」情形，抗告人將車輛停放於托兒所
    車輛進出口前，此有現場拖吊照片9張可稽（原審卷第6頁）
    ，縱其車輛非實際壓於禁止停車紅色標線上，惟自上揭所列
    道路交通安全規則第112條第1項各款規定可知「學校、公共
    場所出入口」與「妨礙他車通行處所」亦屬法規禁止停車場
    所；再者，抗告人停車之處前後，乃連續不間斷之紅線，綜
    觀整條道路標線設置，實難認係預留一部車寬，有供任何人
    合法停用目的，而不顧娃娃車進出便利及周邊交通順暢！是
    抗告人明知所停之處前後均為紅線，右方為娃娃車出入口，
    復自上開立法目的及一般人客觀上判斷，均可認抗告人停車
    地點，有妨礙他車通行之情，並為前後連續不斷紅線禁止停
    車之行政處分效力所及。又抗告人既屬「停車」狀態，僅須
    「熄火停放於禁止停車處」，縱未逾一分鐘，亦無礙其違規
    停車事實之成立，抗告人執以未紅線停車、托兒所非學校等
    理由抗辯，顯係囿於法令文字所辯，非立法目的所期，洵無
    可採。核原裁定認事用法尚無違誤，本件抗告無理由，應予
    駁回。
據上論斷，應依道路交通管理處罰條例第89條、道路交通案件處
理辦法第26條，刑事訴訟法第412 條，裁定如主文。
中　　華　　民　　國　　96　　年　　7 　　月　　16　　日
                  刑事第八庭審判長法　官　鄭文肅
                                　法  官  蔡光治
　　　　　　　　　　  　　　　　　法  官  陳貽男
以上正本證明與原本無異。
不得再抗告。
                                  書記官  王泰元
中　　華　　民　　國　　96　　年　　7 　　月　　16　　日
